【裁判字號】    92,易,70
【裁判日期】    920424
【裁判案由】    違反毒品危害防制條例
【裁判全文】
臺灣基隆地方法院刑事判決                            九十二年度易字第七○號
    公  訴  人  臺灣基隆地方法院檢察署檢察官
    被      告  甲○○
右列被告因違反毒品危害防制條例案件，經檢察官提起公訴（九十二年度毒偵字第一
六五號），本院判決如左：
    主  文
甲○○施用第二級毒品，累犯，處有期徒刑柒月。
    事  實
一、甲○○曾於民國九十年間，因違反毒品危害防制條例案件，經本院判處有期徒刑
    五月確定，於九十一年十二月七日執行完畢。前於八十八年間，因施用第二級毒
    品安非他命案件，經本院裁定送觀察、勒戒後，認無繼續施用毒品之傾向，由臺
    灣基隆地方法院檢察署檢察官於八十八年十月十二日以八十八年度偵緝字第四三
    八號為不起訴處分確定；復因施用第二級毒品安非他命案件，經本院裁定送觀察
    勒戒後，認有繼續施用毒品之傾向，再經本院裁定送強制戒治，並由臺灣基隆地
    方法院檢察署檢察官以九十年毒偵緝字第八四號聲請簡易判決處刑，經本院於九
    十年七月五日以九十年度基簡字第四五四號判處有期徒刑五月，並於九十年八月
    十七日判決確定（該案即前述已於九十一年十二月七日執行完畢之案件）；又於
    九十一年五月十六日下午五時三十分許採尿前回溯四十八小時內，在不詳地點施
    用第二級毒品安非他命，經臺灣基隆地方法院檢察署檢察官以九十一年度毒偵字
    第六四三號提起公訴，經本院於九十一年十月九日以九十一年度易字第二四四號
    判處有期徒刑八月，因甲○○不服判決提起上訴，再經臺灣高等法院於九十二年
    一月八日以九十一年度上易字第三二八八號為上訴駁回之判決，並於同日確定（
    現正在監執行中），竟不知悔改。甲○○復於九十二年二月二十日下午三時許，
    在基隆市○○區○○路九十九巷十三號三樓之友人住處，以將第二級毒品安非他
    命置於吸食器內加熱吸取安非他命霧化煙氣之方式，施用第二級毒品安非他命一
    次，旋於同日晚間六時許，在該址為警查獲，並接受採尿送驗結果，其尿液呈施
    用安非他命後代謝衍生之甲基安非他命陽性反應，因而查悉上情。
二、案經基隆市警察局第二分局報請臺灣基隆地方法院檢察署檢察官偵查起訴。
    理  由
一、右揭事實，業據被告甲○○於本院審理時自白不諱，且被告於九十二年二月二十
    日為警查獲後接受採尿送驗結果，其尿液確呈施用安非他命後代謝衍生之甲基安
    非他命陽性反應，有基隆市衛生局基衛檢字第○九二○○○二四五五號檢驗成績
    書一份在卷可稽，被告之自白核與客觀物證相符。又被告曾於八十八年間，因施
    用第二級毒品安非他命案件，經本院裁定送觀察、勒戒後，認無繼續施用毒品之
    傾向，由臺灣基隆地方法院檢察署檢察官於八十八年十月十二日以八十八年度偵
    緝字第四三八號為不起訴處分確定；復因施用第二級毒品安非他命案件，經本院
    裁定送觀察勒戒後，認有繼續施用毒品之傾向，再經本院裁定送強制戒治，並由
    臺灣基隆地方法院檢察署檢察官以九十年毒偵緝字第八四號聲請簡易判決處刑，
    經本院於九十年七月五日以九十年度基簡字第四五四號判處有期徒刑五月，並於
    九十年八月十七日判決確定（該案即前述已於九十一年十二月七日執行完畢之案
    件）；又於九十一年五月十六日下午五時三十分許採尿前回溯四十八小時內，在
    不詳地點施用第二級毒品安非他命，經臺灣基隆地方法院檢察署檢察官以九十一
    年度毒偵字第六四三號提起公訴，經本院於九十一年十月九日以九十一年度易字
    第二四四號判處有期徒刑八月，因甲○○不服判決提起上訴，再經臺灣高等法院
    於九十二年一月八日以九十一年度上易字第三二八八號為上訴駁回之判決，並於
    同日確定（現正在監執行中）等情，亦有上開不起訴處分書、聲請簡易判決處刑
    書、刑事簡易判決書、起訴書、刑事判決書、臺灣高等法院被告全國前案紀錄表
    及臺灣基隆地方法院檢察署刑案資料查註紀錄表等資料附卷可稽，被告為四犯施
    用毒品罪，事證明確，被告犯行堪以認定，應依法論科。
二、核被告甲○○所為，係犯毒品危害防制條例第十條第二項之施用第二級毒品罪。
    其持有第二級毒品安非他命係供施用，持有之低度行為應為施用之高度行為所吸
    收，不另論罪。又查被告曾於九十年間，因違反毒品危害防制條例案件，經本院
    判處有期徒刑五月確定，於九十一年十二月七日執行完畢，有臺灣基隆地方法院
    檢察署刑案資料查註紀錄表及臺灣高等法院被告全國前案紀錄表在卷可考，其於
    前案有期徒刑執行完畢後五年以內再犯本件有期徒刑以上之罪，為累犯，應依刑
    法第四十七條之規定加重其刑。爰審酌被告甫因施用毒品案件，經二次觀察、勒
    戒及一次強制戒治，並經本院判處有期徒刑五月確定，已執行完畢，猶不能悔改
    ，復犯本件施用第二級毒品安非他命案件，姑念毒癮戒除不易，被告犯罪後尚能
    於本院審理中坦承犯行，並表示將決心戒除吸毒惡行，態度良好等一切情狀，量
    處如主文所示之刑，以示懲儆。扣案之注射針筒二支，並無證據證明係被告所有
    且供犯本件施用第二級毒品安非他命罪所用，與本件案情無涉，無法於本案併予
    宣告沒收，附此敘明。
據上論斷，應依刑事訴訟法第二百九十九條第一項前段，毒品危害防制條例第十條第
二項，刑法第十一條前段、第四十七條，判決如主文。
本案經檢察官熊南彰到庭執行職務。
中      華      民      國    九十二    年      四      月    二十四    日
                                    臺灣基隆地方法院刑事第二庭
                                        法      官  蔡  佳  玲
右正本證明與原本無異。
對於本件判決如有不服，應於收受送達後十日內，向本院提出上訴書狀，上訴於臺灣
高等法院，並按他造當事人之人數附具繕本。
                                        書  記  官  劉  珍  珍
中      華      民      國    九十二    年四      月    二十四    日
附錄論罪科刑法條：
毒品危害防制條例第十條：
施用第一級毒品者，處六月以上五年以下有期徒刑。
施用第二級毒品者，處三年以下有期徒刑。


司法院資訊處製作；財團法人民間司法改革基金會備份。
